# 同控下企业合并关于合并日的确定

提问人：学习雷锋好榜样 时间：2023-07-03 12:47:
现在有A公司和B公司，B公司的股东甲是A公司股东乙的外甥女，二人签署有股权代持协议。B公司的日常经营自成立开始，一直由乙管理的。
在 2022 年 6 月 30 日，甲将持有B公司的股权以甲公司的净资产 100 万作价转给A公司，然后A公司于 2022 年 12 月 28 日将 100 万元股权转让款支付给甲。
B公司 7 月 1 日至 12 月 31 日的利润为 50 万。
在A公司的单体报表中，对B公司的长投的会计处理如下：
6 月 30 日的时候
借：长期股权投资 100
贷：其他应付款 100
12 月 31 日的时候
借：长期股权投资 50
贷：资本公积 50
我想问，是否可以认定 630 为合并日，然后 12 月 31 日的第二笔会计分录不用做？

回答人：chenyiwei
由于是同一控制下的关联交易，因此股权转让款的收付在控制权转移判断方面的权重较小。一般以标的股权完成交割之日（常见的是工商变更日）组我欸合并日。

提问人：学习雷锋好榜样 时间：2023-07-06 20:07:
陈老师：您好
本例子中的实际情况是 2023 年 1 月 20 日完成工商变更登记的，那以哪个时点比较妥当呢？

回答人：chenyiwei
建议考虑依据 2023 年 1 月末的数据进行企业合并的会计处理。

提问人：学习雷锋好榜样 时间：2023-07-10 14:54:
陈老师：
您好
现在是这样的
股权转让协议的签署日是 2022 年 6 月 30 日
股权转让款支付是 2022 年 12 月 28 日
工商变更登记是 2023 年 1 月 20 日
母公司的唯一股东是子公司的实际股东（股权转让前，名义股东是代持人）
合并日按哪个时间点，比较妥当？

回答人：chenyiwei
如无其他更好的证据，则以工商变更日为准。